臺灣雲林地方法院刑事判決
110年度訴字第379號
公  訴  人  臺灣雲林地方檢察署檢察官
被      告  吳宗祐



上列被告因違反毒品危害防制條例案件，經檢察官提起公訴(110
年度偵字第2122號)，被告於本院準備程序進行中，就被訴事實
為有罪之陳述，經本院告知簡式審判程序意旨，並聽取當事人之
意見後，本院合議庭裁定由受命法官獨任依簡式審判程序審理，
判決如下：
    主      文
乙○○持有第二級毒品純質淨重二十公克以上，處有期徒刑陸月，
如易科罰金，以新臺幣壹仟元折算壹日。扣案之第二級毒品甲基
安非他命參包(驗餘淨重共肆拾壹點參伍陸捌公克，含包裝袋參
只)均沒收銷燬。
    事實及理由
一、犯罪事實：
  ㈠乙○○明知甲基安非他命為毒品危害防制條例第2條第2項第2款
    所管制之第二級毒品，不得持有，竟為供己施用，基於持有
    第二級毒品甲基安非他命純質淨重20公克以上之犯意，於民
    國109年8月15日晚間7時許，在嘉義市家樂福夜市內，以新
    臺幣(下同)30,000元之價格，向真實姓名年籍不詳、綽號「
    小吳」之成年男子(下稱「小吳」)，購得純質淨重20公克以
    上之第二級毒品甲基安非他命3包(送驗淨重共41.4188公克
    、純質淨重共37.0284公克、驗餘淨重共41.3568公克)，而
    非法持有第二級毒品甲基安非他命純質淨重20公克以上。嗣
    於翌日(即16日)凌晨1時12分許，為警在雲林縣○○鎮○○里○○0
    00號全家便利商店外攔查，徵得乙○○同意搜索後，在乙○○所
    搭乘之車牌號碼0000-00號自用小客車副駕駛座腳踏墊之袋
    子內，當場查獲未及施用之上開甲基安非他命3包，並於同
    日凌晨2時55分許，經乙○○同意採尿送驗，檢驗結果呈甲基
    安非他命、安非他命、嗎啡及可待因陽性反應，因而查悉上
    情（乙○○於109年8月16日凌晨0時許，施用第一級、第二級
    毒品之犯行部分，業經本院裁定觀察勒戒)。
  ㈡案經雲林縣警察局虎尾分局報告臺灣雲林地方檢察署檢察官
    偵查起訴。
二、認定犯罪事實所憑證據及理由：
　㈠本案被告乙○○所犯為死刑、無期徒刑、最輕本刑為3年以上有
    期徒刑以外之罪，亦非屬高等法院管轄之第一審案件，其於
    準備程序進行中，先就被訴事實為有罪之陳述，經法官告知
    簡式審判程序之旨，並聽取當事人之意見後，本院合議庭裁
    定，依刑事訴訟法第273條之1規定，由受命法官獨任進行簡
    式審判程序，是本案之證據調查，依刑事訴訟法第273條之2
    規定，不受同法第159條第1項、第161條之2、第161條之3、
    第163條之1及第164條至第170條規定之限制，合先敘明。
　㈡上揭犯罪事實，業據被告於警詢、偵訊、本院訊問、準備程
    序及審理時均坦承不諱(警卷第3頁至第7頁、毒偵871號影卷
    第25頁至第27頁、本院卷第107頁至第112頁、第133頁至第1
    35頁)，核與證人王孟倫、陳泊偉於警詢時證述大致相符(警
    卷第11頁至第18頁)，復有車輛詳細資料報表、被告之自願
    受搜索同意書、雲林縣警察局虎尾分局搜索扣押筆錄、扣押
    物品目錄表、現場及扣押物照片23張、雲林縣警察局虎尾分
    局查獲施用(持有)毒品案件經過情形紀錄表、毒品犯罪嫌疑
    人尿液採驗作業管制紀錄影本、立人醫事檢驗所濫用藥物尿
    液檢驗報告影本、本院110年度毒聲字第147號刑事裁定各1
    份附卷可稽(警卷第19頁、第21頁至第39頁、第46頁、毒偵8
    71號影卷第63頁、第64頁；本院卷第27頁至第29頁)；復有
    扣案之透明晶體3包可資佐證，而扣案之透明晶體3包經送驗
    後，結果均檢出第二級毒品甲基安非他命成分(送驗淨重共4
    1.4188公克、純質淨重共37.0284公克、驗餘淨重共41.3568
    公克)，亦有衛生福利部草屯療養院草療鑑字第1091000425
    號、第0000000000號鑑驗書影本各1紙(毒偵871號影卷第66
    頁至第67頁)，綜上足認被告前開任意性自白與事實相符，
    可以採信。從而，本案事證明確，被告犯行洵堪認定，自應
    依法論科。
三、論罪科刑之理由：
  ㈠核被告所為，係犯毒品危害防制條例第11條第4項之持有第二
    級毒品純質淨重20公克以上罪。又據被告於本院準備程序及
    審理時均供稱：扣案的上開甲基安非他命尚未施用，109年8
    月16日凌晨0時許施用的第二級毒品是之前剩餘的甲基安非
    他命等語(本院卷第189頁、第200頁)，是公訴意旨認被告因
    施用扣案之第二級毒品且同時持有超過法定數量毒品之情，
    應就其所為論以持有法定數量以上毒品罪，容有誤會。
  ㈡被告雖供稱上開扣案之第二級毒品甲基安非他命3包係向綽號
    「小吳」之人購買，惟其於警詢亦稱：在夜市擺攤時，之前
    在服刑時認識的「小吳」會來問我要不要買毒品，扣案的甲
    基安非他命是向「小吳」購買的，我不知道「小吳」的真實
    姓名，也沒有「小吳」的聯絡資料等語(警卷第6頁、毒偵87
    1號影卷第27頁)，是尚難認其有供出毒品來源，因而查獲正
    犯情事，是本案自無毒品危害防制條例第17條第1項之適用
    ，併予敘明。
  ㈢爰審酌被告明知毒品危害身體健康及社會秩序，亦知悉國家
    對於查緝毒品之禁令，竟無視法律禁令，猶非法持有第二級
    毒品3包總純質淨重達37.0284公克，實非少數，除助長毒品
    流通，對社會治安亦產生潛在威脅，所為實值非議，惟念及
    其犯後始終坦承犯行，犯後態度尚佳，又參酌其持有上開毒
    品係為供己施用，且買來尚未施用即被警查獲，持有毒品期
    間不長，亦尚未直接危及他人，兼衡其自陳高職肄業之智識
    程度、已婚，育有4名子女，除老大已成年外，其餘均未成
    年、羈押前在嘉義市家樂福夜市擺攤賣小吃，月收入約3至5
    萬元之家庭生活經濟狀況等一切情狀，量處如主文所示之刑
    ，並諭知易科罰金之折算標準。
四、沒收部分：
  ㈠本案查獲之透明晶體3包，經鑑驗均檢出第二級毒品甲基安非
    他命，業如前述，除取樣鑑驗用罄部分堪認業已滅失外，其
    餘應依毒品危害防制條例第18條第1項前段之規定，不問屬
    於犯罪行為人與否，均應宣告沒收銷燬之，至於包裝上開毒
    品之包裝袋3只，因其上殘留之毒品均難以完全析離，亦無
    析離之實益與必要，應視同毒品，一併沒收銷燬之。
  ㈡本案中員警於查獲被告時同時扣得之其餘扣案物，雖均係被
    告所有，惟被告陳稱與其本案持有第二級毒品純質淨重20公
    克以上之犯行無關(本院卷第190頁)，爰不併予宣告沒收，
    附此說明。
五、應適用之法律：
  ㈠刑事訴訟法第273條之1第1項、第299條第1項前段。
  ㈡毒品危害防制條例第11條第4項、第18條第1項前段。
  ㈢刑法第11條、第41條第1項前段。
本案經檢察官甲○○提起公訴，檢察官蕭仕庸到庭執行職務。
中　　華　　民　　國　　110 　年　　11　　月　　11　　日
                  刑事第六庭  法  官  鍾世芬
以上正本證明與原本無異。
如不服本判決應於收受判決後20日內向本院提出上訴書狀，並應
敘述具體理由；其未敘述上訴理由者，應於上訴期間屆滿後20日
內向本院補提理由書(均須按他造當事人之人數附繕本)。「切勿
逕送上級法院」。
                              書記官　李沛瑩
中　　華　　民　　國　　110 　年　　11　　月　　11　　日

附錄：本案論罪科刑法條全文
毒品危害防制條例第11條
持有第一級毒品者，處3年以下有期徒刑、拘役或新臺幣30萬元
以下罰金。
持有第二級毒品者，處2年以下有期徒刑、拘役或新臺幣20萬元
以下罰金。
持有第一級毒品純質淨重10公克以上者，處1年以上7年以下有期
徒刑，得併科新臺幣1百萬元以下罰金。
持有第二級毒品純質淨重20公克以上者，處6月以上5年以下有期
徒刑，得併科新臺幣70萬元以下罰金。
持有第三級毒品純質淨重5公克以上者，處2年以下有期徒刑，得
併科新臺幣20萬元以下罰金。
持有第四級毒品純質淨重5公克以上者，處1年以下有期徒刑，得
併科新臺幣10萬元以下罰金。
持有專供製造或施用第一級、第二級毒品之器具者，處1年以下
有期徒刑、拘役或新臺幣10萬元以下罰金。